臺灣臺中地方法院刑事判決
111年度訴緝字第61號
公  訴  人  臺灣臺中地方檢察署檢察官
被      告  邱浩暐



                    現另案於法務部○○○○○○○○○○○執行中
上列被告因違反組織犯罪條例等案件，經檢察官提起公訴（109
年度偵字第22416號）及移送併辦（110年度偵字第7694號），嗣
本院準備程序時，被告就被訴事實為有罪之陳述，經本院告知簡
式審判程序意旨，並聽取公訴人及被告之意見後，本院裁定改依
簡式審判程序審理，並判決如下：
    主    文
甲○○三人以上共同犯詐欺取財罪，處有期徒刑壹年參月。扣案如
附表編號11之物沒收。
    犯罪事實
一、顏世岳（業經本院以109年度訴字第2602號判決審結）為成
    立向大陸地區民眾詐欺取財之電信機房（網路通訊軟體SKYP
    E名稱「鑫好運」，下稱鑫好運機房），基於發起犯罪組織
    之犯意，自民國109年5月7日起，以其父顏山嵐之名義，承
    租臺中市○○區○○路0段000○00號及11號11樓房屋做為鑫好運
    機房據點。游騰凱（代號「胖」）於109年5月中旬，林冠宇
    （代號「頭」，業經本院以109年度訴字第2602號判決審結
    ）、劉豫仁（代號「仁」，通緝中，另行審結）及李政曜（
    代號「耀」，業經本院以109年度訴字第2602號判決審結）
    於109年6月間，經由顏世岳之招募後，各基於參與犯罪組織
    之犯意，加入鑫好運機房；甲○○（代號「浪」）於109年7月
    13日經由劉豫仁之招募且經顏世岳同意後，亦基於參與犯罪
    組織之犯意，加入鑫好運機房，顏世岳等6人因而持續性從
    事向大陸地區民眾行騙之行為。鑫好運機房之分工為：顏世
    岳為現場管理人，負責供應甲○○等5人住宿及三餐，提供用
    於行騙之詐欺講稿、筆記型電腦及行動電話工作機等設備，
    出資向SKYPE暱稱「波密/丁京＆僅此一號」、「延囍攻略（
    菜）哲」及「佛系菜菜（菜）金鼎旺」等人（俗稱「菜商」
    ）俗稱購買大陸地區民眾個人資料，向SKYPE暱稱「寶雅」
    、「宋湯羅（卡菜）月亮仙女-仁」、「豐收（卡菜）仁」
    及「聚合發（卡）黃金」等人（俗稱「卡商」）購買大陸地
    區人頭電話卡，與SKYPE暱稱「漁拓」處理金流之水商聯繫
    取得供被害人匯款之帳號，而主持、操縱及指揮鑫好運機房
    之運作；劉豫仁、李政曜及甲○○負責後述一線撥打接聽電話
    之工作，劉豫仁偶爾負責聯絡購買大陸地區人頭電話卡；林
    冠宇及游騰凱負責後述二線接聽電話工作，林冠宇偶爾負責
    支援一線、購買個人資料及與聯絡「漁拓」，游騰凱偶爾負
    責購買與被害人聯絡用之QQ帳號、拿取大陸地區人頭電話卡
    包裹及聯絡「漁拓」。鑫好運機房可分得詐得金額90%（其
    餘10％由「漁拓」分得），一線及二線人員各可分得個人參
    與詐得金額8%及10%做為報酬，其餘則歸顏世岳所有，而以
    此牟利。
二、鑫好運機房自109年7月初開始運作。顏世岳等6人與「漁拓
    」及其他詐欺集團成員共同意圖為自己不法之所有，基於加
    重詐欺取財之犯意聯絡，並與「波密/丁京＆僅此一號」基於
    非公務機關違法利用個人資料之犯意聯絡，劉豫仁、李政曜
    、甲○○、游騰凱及林冠宇使用行動電話工作機從隨身碟（附
    表編號E-14）及筆記型電腦（附表編號E-15）下載顏世岳購
    得之大陸地區民眾個人資料後，擔任一線之劉豫仁、李政曜
    、甲○○使用行動電話工作機內之大陸地區民眾聯絡電話資料
    ，假冒淘寶購物網站批發商或客服人員，主動撥打予任意擇
    定之大陸地區民眾，詐稱：其等因設定錯誤為會每月扣款，
    需轉接銀行人員取消云云；大陸地區民眾同意後，劉豫仁等
    3人播放轉接銀行之語音錄音，立即並將行動電話工作機交
    付予擔任二線之游騰凱及林冠宇。游騰凱及林冠宇假冒銀行
    人員接聽電話後，要求大陸地區民眾改用QQ帳號聯絡，游騰
    凱及林冠宇再使用QQ帳號撥打語音電話向其等詐稱：其等帳
    戶會被清空凍結，要先把資金保護起來，須轉帳至指定之帳
    戶云云，要求大陸地區民眾匯款至向「漁拓」取得之人頭帳
    戶，而以前開方式詐欺取財。不詳車手提領後，扣除「漁拓
    」之報酬，再交付現金予顏世岳。鑫好運機房並成立通訊軟
    體Telegram「大家庭」群組，互相聯絡（顏世岳暱稱「世」
    、游騰凱暱稱「老王」、林冠宇暱稱「萬馬奔騰」、劉豫仁
    暱稱「焰楷」及李政曜暱稱「星辰somnus」，甲○○尚未加入
    ）。鑫好運機房於109年7月11日、14日、15日及17日，成功
    詐得人民幣2萬5100元、1萬1800元、1萬4900元及2000元（
    合計5萬3800元），以匯率4.12計算，折合新臺幣約22萬165
    6元，對至少1人加重詐欺取財得手。「漁拓」嗣指示不詳之
    人，2次各交付9萬元及5萬元（合計14萬元）予顏世岳，然
    顏世岳尚未實際發放報酬予甲○○等5人。
三、警方於109年7月21日9時30分許，持搜索票前往臺中市○○區○
    ○路0段000○00號及11號11樓房屋執行搜索，當場扣得附表所
    示之物品，並逮捕顏世岳等6人到案，並查知上情。
四、案經臺中市政府警察局烏日分局報告臺灣臺中地方檢察署檢
    察官偵查起訴。
    理    由
一、本案被告所犯為死刑、無期徒刑、最輕本刑為三年以上有期
    徒刑之罪或高等法院管轄第一審案件以外之罪，於準備程序
    進行中，被告先就被訴事實為有罪之陳述，經公訴人、被告
    同意後，本院裁定進行簡式審判程序（見本院111訴緝61卷
    第72頁）。簡式審判程序之證據調查，不受刑事訴訟法第15
    9 條第1 項、第161 條之2 、第161 條之3 、第163 條之1 
    及第164 條至第170 條規定之限制，刑事訴訟法第273 條之
    1 第1 項、第273 條之2 分別定有明文，合先敘明。
二、上開犯罪事實，業據被告甲○○於本院審理時坦承不諱（見本
    院訴緝卷第72頁），核與證人即同案被告顏世岳、游騰凱、
    林冠宇、李政曜、劉豫仁之證述大致相符（顏世岳部分見偵
    卷第447-452頁，游騰凱部分見偵卷第431-435頁，林冠宇部
    分見偵卷第439-443頁，李政曜部分見偵卷第423-427頁，被
    告顏世岳、游騰凱、林冠宇、李政曜於本院關於本案犯行之
    證述見本院訴字卷二第121頁。劉豫仁部分則見偵卷第415-4
    19頁）。並有指認犯罪嫌疑人紀錄表：①被告顏世岳指認（
    見偵卷第69-71頁）②被告林冠宇指認（見偵卷第95-97頁）③
    被告游騰凱指認（見偵卷第125-127頁）④被告李政曜指認（
    見偵卷第153-155頁）⑤被告劉豫仁指認（見偵卷第177-179
    頁）⑥被告甲○○指認（見偵卷第255-257頁）、被告林冠宇扣
    案之行動電話畫面翻拍照片（見偵卷第105-106頁）、附表
    編號B-1之被告劉豫仁扣案之門號0000000000號行動電話畫
    面翻拍照片（見偵卷第189至234頁）、附表編號B-3之被告
    劉豫仁房間扣案之教戰守則翻拍照片（見偵卷第235至237頁
    ）、附表編號D-2-2之被告甲○○扣案之門號0000000000號行
    動電話畫面翻拍照片（見偵卷第263至268頁）、被告游騰凱
    、劉豫仁、顏世岳、李政曜、甲○○、林冠宇等人之臺中市政
    府警察局烏日分局搜索扣押筆錄、扣押物品目錄表（見偵卷
    第277至289頁）及現場圖（見偵卷第293頁）、附表編號E-1
    4之隨身碟及E-15之筆記型電腦之內政部警政署刑事警察局
    現場數位證物蒐證報告（見偵卷第297至313頁）、查獲現場
    照片及扣案物品翻拍照片（見偵卷第315至319頁）、109年7
    月份鑫好運機房業績表【檔案名稱「大吉大利」，被告甲○○
    代號「浪」，被告李政曜代號「耀」，被告劉豫仁代號「仁
    」，被告林冠宇代號「頭」，被告游騰凱代號「胖」】（見
    偵卷第323至P324頁）、附表編號E-15之筆記型電腦桌面之
    檔案截圖（見偵卷第329至339頁）、附表編號E-16之現場客
    廳扣案之教戰守則翻拍照片（見偵卷第341至347頁）、被告
    顏世岳之手機相簿翻拍照片（見偵卷第369-374頁）、被告
    林冠宇之門號0000000000號行動電話畫面翻拍照片（見偵卷
    第373-374頁）、附表編號A之被告游騰凱扣案之行動電話翻
    拍畫面照片（見偵卷第375頁）、附表編號D-1-1之被告李政
    曜扣案之行動電話畫面翻拍照片（見偵卷第377頁）、附表
    編號E-7-1之扣案之行動電話工作機畫面翻拍照片（見偵卷
    第385至386頁）、附表編號E-6之扣案之行動電話工作機畫
    面翻拍照片（見偵卷第387至388頁）、附表編號E-6及E-7-1
    之扣案行動電話之詐欺錄音檔案及譯文（見偵卷第395至402
    頁）、臺中市○○區○○路0段000○00號11樓房屋之承租人資料
    表（見偵卷第403頁）、內政部警政署刑事警察局109年9月1
    日刑紋字第1090081076號鑑定書（見偵卷第503-520頁）、
    扣案物品翻拍照片（見本院卷一第101-116頁）在卷可稽。
    被告前揭具任意性自白核與事實相符而堪採信，本案事證已
    臻明確，被告犯行堪以認定，應予依法論科。
三、論罪科刑：
㈠、核被告甲○○犯罪事實一所為，係犯組織犯罪防制條例第3條第
    1項後段之參與犯罪組織罪。犯罪事實二所為，係犯刑法第3
    39條之4第1項第2款之三人以上共同犯詐欺取財及個人資料
    保護法第41條之非公務機關違法利用個人資料罪。
㈡、被告甲○○與同案被告顏世岳、游騰凱、林冠宇、李政曜、劉
    豫仁關於加重詐欺取財部分與水商「漁拓」間；關於違反個
    人資料保護法部分與「波密/丁京＆僅此一號」等個資商及其
    餘同案被告間，有犯意聯絡及行為分擔，應依刑法第28條論
    以共同正犯。　　
㈢、行為人以一發起、主持、操縱、指揮或參與詐欺犯罪組織，
    並分工加重詐欺行為，同時觸犯發起、參與犯罪組織罪及加
    重詐欺取財罪，雖其發起、主持、操縱、指揮或參與犯罪組
    織之時、地與加重詐欺取財之時、地，在自然意義上非完全
    一致，然二者仍有部分合致，且犯罪目的單一，依一般社會
    通念，認應評價為一罪方符合刑罰公平原則，應屬想像競合
    犯，從一重罪論處，如予數罪併罰，反而過度評價，實與人
    民法律感情未合。被告以一行為觸犯數罪名，為想像競合犯
    ，均應依刑法第55條，從一重論以刑法第339 條之4 第1項
    第2款之三人以上共同詐欺取財罪。
㈣、本案經檢察官移送併辦部分（110年度偵字第7694號），與被
    告業經起訴之部分，為同一犯罪事實，為起訴效力所及，自
    應由本院一併審理。
㈤、想像競合犯之處斷刑，本質上係「刑之合併」。其所謂從一
    重處斷，乃將想像競合犯組成之評價上數罪，合併為科刑一
    罪，其所對應之刑罰，亦合併其評價上數罪之數法定刑，而
    為一個處斷刑。易言之，想像競合犯侵害數法益者皆成立犯
    罪，論罪時必須輕、重罪併舉論述，同時宣告所犯各罪名，
    包括各罪有無加重、減免其刑之情形，亦應說明論列，量刑
    時併衡酌輕罪部分量刑事由，評價始為充足，然後依刑法第
    55條前段規定「從一重處斷」，非謂對於其餘各罪可置而不
    論。因此，法院決定處斷刑時，雖以其中最重罪名之法定刑
    ，做為裁量之準據，惟於裁量其輕重時，仍應將輕罪合併評
    價在內（最高法院108年台上字第4405號刑事判決參照）。
    又依組織犯罪防制條例第8 條第1 項：「犯第三條之罪自首
    ，並自動解散或脫離其所屬之犯罪組織者，減輕或免除其刑
    ；因其提供資料，而查獲該犯罪組織者，亦同；偵查及審判
    中均自白者，減輕其刑。」經查，被告甲○○於偵查中檢察官
    訊問時，對於其經同案被告劉豫仁介紹，加入鑫好運機房，
    從事詐欺大陸人工作、擔任一線等犯罪事實，均坦承不諱（
    見偵卷第409-411頁），本院審理時亦就參與犯罪組織罪自
    白犯罪（見本院訴緝卷第72頁）。爰依組織犯罪防制條例第
    8 條第1 項後段，減輕其刑。
㈥、爰審酌被告不思循正當途徑獲取財物，參與詐欺機房犯罪組
    織，藉此牟利不法利益，所為應予非難。又審酌被告坦承犯
    行之犯後態度。並審酌本案詐欺機房依據卷內事證可認定至
    少對一人詐欺取財既遂，金額約新臺幣221,656元之情形。
    以及審酌被告本案行為前有竊盜罪之前科記錄之素行。暨審
    酌被告於本院審理時所供述之教育程度、職業、家庭經濟狀
    況（見本院訴緝卷第113頁），量處如主文所示之刑，以示
    懲儆。
㈦、110年12月10日公布之司法院大法官釋字第812號解釋文已宣
    告：106年4月19日修正公布之組織犯罪防制條例第3條第3 
    項規定：「犯第1項之罪者，應於刑之執行前，令入勞動場
    所，強制工作，其期間為3年。」（嗣107年1月3日修正公布
    第3條，但本項並未修正）就受處分人之人身自由所為限制
    ，違反憲法比例原則及憲法明顯區隔原則之要求，與憲法第
    8條保障人身自由之意旨不符，應自本解釋公布之日起失其
    效力；是被告雖犯組織犯罪防制條例第3條第1項之參與犯罪
    組織罪，然依前開解釋意旨，自不再宣告強制工作，附此敘
    明。
四、沒收部分：
㈠、犯罪所得，屬於犯罪行為人者，沒收之，於全部或一部不能
    沒收或不宜執行沒收時，追徵其價額，刑法第38條之1第1 
    項、第3 項定有明文。而共同正犯之犯罪所得，沒收或追徵
    ，應就各人所分得之數額分別為之；先前對共同正犯採連帶
    沒收犯罪所得之見解，已不再援用及供參考（最高法院104 
    年第13次刑事庭會議決議意旨參照），所謂各人「所分得」
    ，係指各人「對犯罪所得有事實上之處分權限」，法院應視
    具體個案之實際情形而為認定：倘若共同正犯各成員內部間
    ，對於不法利得分配明確時，自應依各人實際分配所得沒收
    （最高法院104年度台上字第3937號判決參照）。經查，被
    告甲○○偵查中否認有獲得報酬（見偵卷第411頁）。證人即
    同案被告顏世岳偵查中證稱，已經從水商處實際收到新臺幣
    9萬、5萬，合計14萬元，薪水還沒發等語（偵卷第450頁）
    ，且依據109年7月份鑫好運機房業績表（偵卷第323頁），
    確實有記載水商「漁拓」以匯率4.12交付「結餘」新臺幣9
    萬元、5萬元之記錄，另同案被告游騰凱、林冠宇、李政曜
    亦均表示雖有約定報酬但還沒拿到（見偵卷第426、443、44
    1頁）。是本案鑫好運機房詐欺取財雖已經實際自水商「漁
    拓」處取得新臺幣14萬元之犯罪所得，然仍屬於同案被告顏
    世岳所有，尚未實際分配與其他被告，此部分犯罪所得，業
    經本院於109年度訴字第2602號判決對被告顏世岳宣告沒收
    。就被告甲○○部分，自不另行宣告沒收犯罪所得。
㈡、供犯罪所用、犯罪預備之物或犯罪所生之物，屬於犯罪行為
    人者，得沒收之，刑法第38條第2 項定有明文。經查，被告
    甲○○遭扣押如附表編號11之物，經蒐證可證明有用於本案犯
    罪（詳附表備註欄之說明），屬本案被告所有，供犯罪所用
    之物，應予宣告沒收。其餘與本案有關之犯罪所用之物，則
    業於本院109年度訴字第2602號，對同案其餘被告宣告沒收
    。其他扣案物，無積極證據可證明與本案犯罪有關，或不屬
    於本案被告所有（詳附表備註欄之說明），則不予宣告沒收
    。
據上論斷，應依刑事訴訟法第273條之1第1項、第299條第1項前
段，判決如主文。
本案經檢察官洪瑞君提起公訴及移送併辦，檢察官乙○○到庭執行
職務。
中　　華　　民　　國　　111 　年　　6 　　月　　6 　　日
                  刑事第二庭    法  官  徐煥淵　　
以上正本證明與原本無異。
如不服本判決應於收受送達後20日內向本院提出上訴書狀，並應
敘述具體理由；其未敘述上訴之理由者，應於上訴期間屆滿後20
日內向本院補提理由書（均須按他造當事人之人數附繕本）「切
勿逕送上級法院」。
告訴人或被害人如不服判決，應備理由具狀向檢察官請求上訴，
上訴期間之計算，以檢察官收受判決正本之日起算。
                         　　　　書記官  陳麗靜 
中　　華　　民　　國　　111 　年　　6 　　月　　6 　　日
附錄本案論罪科刑法條
組織犯罪防制條例第3條
發起、主持、操縱或指揮犯罪組織者，處3年以上10年以下有期
徒刑，得併科新臺幣1億元以下罰金；參與者，處6月以上5年以
下有期徒刑，得併科新臺幣1千萬元以下罰金。但參與情節輕微
者，得減輕或免除其刑。
具公務員或經選舉產生之公職人員之身分，犯前項之罪者，加重
其刑至二分之一。
犯第1項之罪者，應於刑之執行前，令入勞動場所，強制工作，
其期間為3年。
前項之強制工作，準用刑法第90條第2項但書、第3項及第98條第
2項、第3項規定。
以言語、舉動、文字或其他方法，明示或暗示其為犯罪組織之成
員，或與犯罪組織或其成員有關聯，而要求他人為下列行為之一
者，處3年以下有期徒刑，得併科新臺幣3百萬元以下罰金：
一、出售財產、商業組織之出資或股份或放棄經營權。
二、配合辦理都市更新重建之處理程序。
三、購買商品或支付勞務報酬。
四、履行債務或接受債務協商之內容。
前項犯罪組織，不以現存者為必要。
以第5項之行為，使人行無義務之事或妨害其行使權利者，亦同
。
第5項、第7項之未遂犯罰之。
組織犯罪防制條例第4條
招募他人加入犯罪組織者，處6月以上5年以下有期徒刑，得併科
新臺幣1千萬元以下罰金。
成年人招募未滿十八歲之人加入犯罪組織者，依前項規定加重其
刑至二分之一。
以強暴、脅迫或其他非法之方法，使他人加入犯罪組織或妨害其
成員脫離者，處1年以上7年以下有期徒刑，得併科新臺幣2千萬
元以下罰金。
前項之未遂犯罰之。
中華民國刑法第339條之4
犯第339條詐欺罪而有下列情形之一者，處1年以上7年以下有期
徒刑，得併科1百萬元以下罰金：
一、冒用政府機關或公務員名義犯之。
二、三人以上共同犯之。
三、以廣播電視、電子通訊、網際網路或其他媒體等傳播工具，
    對公眾散布而犯之。
前項之未遂犯罰之。
個人資料保護法第41條
意圖為自己或第三人不法之利益或損害他人之利益，而違反第6條第1項、第15條、第16條、第19條、第20條第1項規定，或中央目的事業主管機關依第21條限制國際傳輸之命令或處分，足生損害於他人者，處5年以下有期徒刑，得併科新臺幣1百萬元以下罰金。　　　　　　　　　　　　　　　　　　
附表
編號 原烏日分局扣押物品目錄表之編號 品項 數量 持有人 備註 1 A iphone行動電話（IMEI：000000000000000、000000000000000，門號：0000000000） 1支 游騰凱 游騰凱稱之為私人電話，但內含個資商「天眼科技」文件照片（偵卷第375頁） 2 B-1 iphone 6S行動電話（IMEI：000000000000000，門號：0000000000） 1支 劉豫仁 劉豫仁稱為私人電話，但內含詐欺講稿照片、與「漁拓」及「寶雅」之對話紀錄，與「大家庭」群組（偵卷第189至234頁） 3 B-2 iphone XS行動電話（IMEI：000000000000000、000000000000000，無門號） 1支 劉豫仁 私人電話 4 B-3 教戰守則 1張 劉豫仁 劉豫仁製作之詐欺講稿（偵卷第235頁）  5 C iphone 8 plus行動電話（IMEI：000000000000000，門號：0000000000） 1支 顏世岳 顏世岳稱為私人電話，但內含不詳自動櫃員機交易明細表照片（偵卷第369至372頁） 6 D-1-1 OPPO AX7 PRO行動電話（IMEI：000000000000000、000000000000000，門號：0000000000） 1支 李政曜 李政曜稱之為私人電話，但內含4支插用大陸地區蘇州門號SIM卡之行動電話背面照片（偵卷第377頁） 7 D-1-2 教戰手冊（筆記本） 1本 李政曜 李政曜記載之心得（見李政曜警詢之自白，偵卷第145頁） 8 D-1-3 教戰手冊 3張 李政曜 同上 9 D-1-4 教戰筆記 1張 李政曜 同上 10 D-2-1 iphone XR行動電話（IMEI：000000000000000、000000000000000，門號：0000000000） 1支 甲○○ 私人電話 11 D-2-2 iphone 6 行動電話（IMEI：000000000000000，門號：0000000000） 1支 甲○○ 甲○○稱為私人電話，但內含詐欺講稿照片（偵卷第263至268、379至384頁） 12 E-1 iphone 6S行動電話（IMEI：000000000000000，無門號） 1支 林冠宇 私人電話 13 E-2 iphone 6S行動電話（門號：0000000000） 1支 林冠宇 林冠宇稱之為私人電話，內含不明銀行轉帳紀錄，無積極證據證明與本案詐欺機房有關  14 E-3 HTC行動電話（IMEI：000000000000000、000000000000000，無門號） 1支 劉豫仁 行騙工作機 15 E-4-1 E-4-2 iphone 6S行動電話 2支 顏世岳 行騙工作機，背面標籤「星辰」（見被告顏世岳警詢之自白，偵卷第63頁） 16 E-5-1 E-5-2 E-5-3 iphone 6S行動電話 3支 顏世岳 行騙工作機，背面標籤「QS」（見被告顏世岳警詢之自白，偵卷第63頁） 17 E-6 iphone 6S行動電話（IMEI：000000000000000，無門號） 1支 顏世岳 行騙工作機，背面標籤「天」，含詐欺錄音檔（偵卷第387、395頁） 18 E-7-1 E-7-2 iphone行動電話 2支 顏世岳 行騙工作機，背面標籤「菲」，含詐欺錄音檔（見偵卷第385至386、395頁） 19 E-8 iphone 6S行動電話（IMEI：000000000000000，無門號） 1支 顏世岳 行騙工作機，標明「L2」（見被告顏世岳警詢之自白，偵卷第63頁） 20 E-9 iphone行動電話 1支 顏世岳 行騙工作機（見被告顏世岳警詢之自白，偵卷第63頁） 21 E-10 iphone行動電話 1支 顏世岳 行騙工作機，標明「峰」（見被告顏世岳警詢之自白，偵卷第63頁） 22 E-11 中國移動電話卡（汕頭00000000000） 1張 顏世岳 供行騙工作機插用之電話卡（見被告顏世岳警詢之自白，偵卷第63頁） 23 E-12 普通USIM卡（金華00000000000） 1張 顏世岳 供行騙工作機插用之電話卡（見被告顏世岳警詢之自白，偵卷第63頁） 24 E-13 沃4G卡（北京00000000000） 1張 顏世岳 供行騙工作機插用之電話卡（見被告顏世岳警詢之自白，偵卷第63頁） 25 E-14 隨身碟  1個 顏世岳 儲存大陸地區人民個人資料、帳冊、詐欺講稿及錄音檔，詳內政部警政署刑事警察局現場數位證物蒐證報告（見偵卷第297至313頁） 26 E-15 LENOVO筆記型電腦（含提袋） 1台 顏世岳 安裝SKYPE與水商「漁拓」、卡商「寶雅」及個資商聯絡，儲存帳冊及詐欺相關文件，詳內政部警政署刑事警察局現場數位證物蒐證報告（見偵卷第297至313頁） 27 E-16 教戰守則 7張 顏世岳 詐欺講稿 28 F-1 WIFI分享機 1台 鑫好運機房房東 供行騙時上網之用，依據被告顏世岳警詢之自白，屬其承租之原本房東所有（見偵卷第63頁），無積極證據證明屬於本案被告。